【裁判字號】    95,訴,440
【裁判日期】    950630
【裁判案由】    違反毒品危害防制條例
【裁判全文】
臺灣新竹地方法院刑事判決               95年度訴字第440號
公  訴  人  臺灣新竹地方法院檢察署檢察官
被      告  甲○○
上列被告因違反毒品危害防制條例案件，經檢察官提起公訴（95
年度毒偵字第0868號），本院判決如下：
    主  文
甲○○施用第一級毒品，累犯，處有期徒刑柒月；又施用第二級
毒品，累犯，處有期徒刑月。應執行有期徒刑玖月。
    事  實
一、甲○○曾因竊盜案件，經本院以九十年度易字第六一二號判
    決判處執行有期徒刑五月確定，於民國九十一年十二月九日
    執行完畢；前復曾因施用第二級毒品安非他命案件，經本院
    依檢察官之聲請以八十九年度毒聲字第七０二號裁定送觀察
    、勒戒後，因認有繼續施用毒品傾向，本院再依聲請以八十
    九年度毒聲第一六一九號裁定令入戒治處所施以強制戒治一
    年，後因其戒治成效良好，本院依聲請以八十九年度毒聲字
    第二九０六號裁定停止戒治，所餘戒治期間交付保護管束，
    並於九十年六月二十二日保護管束期滿而未經撤銷，而經臺
    灣新竹地方法院檢察署檢察官以九十年度戒毒偵字第一三三
    號為不起訴處分確定。
二、詎甲○○仍不知悔改，於上開強制戒治處分執行完畢釋放（
    九十年六月二十二日）後之五年內，復分別基於施用第一級
    毒品海洛因及第二級毒品安非他命之犯意，於九十五年一月
    十五日下午二時二十七分許親自採尿時起往前回溯二十六小
    時內及九十六小時內之某時，在不詳處所，以不詳之方法，
    分別施用第一級毒品海洛因與第二級毒品安非他命各一次。
    嗣經警於同年月十五日下午二時許，在新竹縣竹北市○○街
    六九三巷五弄七號前，因懷疑其涉嫌施用毒品而將其帶回警
    局採集其尿液送驗結果呈可待因（海洛因之代謝物）、嗎啡
    、安非他命及甲基安非他命等毒品陽性反應，始得悉上情。
三、案經新竹縣警察局竹北分局報告臺灣新竹地方法院檢察署檢
    察官偵查起訴。
    理  由
一、認定事實所憑之證據及認定之理由：
    訊據被告甲○○矢口否認有右開施用第一級毒品或第二級毒
    品之犯行，辯稱：我從上次戒治回來後，就沒有再施用毒品
    ，不然現在可以當庭驗尿云云。惟：
（一）經查，被告於警訊時所親自採取、封緘之尿液，經送以氣
      相層析質譜分析法確認分析結果，確呈可待因（海洛因之
      代謝物）、嗎啡、安非他命及甲基安非他命等毒品陽性反
      應，此有昭信科技顧問股份有限公司於九十五年二月二十
      二日出具之濫用藥物尿液檢體檢驗報告及受檢人真實姓名
      代號對照表各一份附於偵查卷第十二、十三頁可憑。
（二）按「尿液毒品檢驗若能使用較先進之氣相層析質譜儀分析
      法確認，則可完全排除偽陽性之干擾，為目前最具公信力
      的檢驗方法」，有法務部調查局第六處（八七）發技（一
      ）字第八七０七四五七四號函附卷為憑，是前開國防部憲
      兵司令部刑事鑑識中心所使用之檢驗方法均可完全排除毒
      品偽陽性之干擾，其檢驗報告堪以採信；另依行政院衛生
      署藥物食品檢驗局（八一）藥檢壹字第八一一四八八五號
      函稱：「尿液中呈嗎啡（海洛因之人體代謝物）陽性反應
      ，推算吸食時間距採集時間，其平均可檢出時限約為二十
      六小時」、而「尿液中呈安非他命陽性反應，推算吸食時
      間距採集時間，最長不可能超過四日」，亦為該局（八一
      ）藥檢壹字第００一一五六號所函示。是以，依上開說明
      佐以被告之尿液檢驗報告，被告於九十五年一月二十二日
      下午二時二十七分許採尿時起往前回溯二十六小時內之某
      時，在不詳地點，應確曾有施用第一級毒品海洛因之犯行
      ；另自復於九十五年一月二十二日下午二時二十七分許採
      尿時起往前回溯九十六小時內之某時內，在不詳地點，曾
      施用第二級毒品安非他命之犯行，同堪認定。
（三）再查，被告甲○○前曾因施用第二級毒品安非他命案件，
      經本院依檢察官之聲請以八十九年度毒聲字第七０二號裁
      定送觀察、勒戒後，因認有繼續施用毒品傾向，本院再依
      聲請以八十九年度毒聲第一六一九號裁定令入戒治處所施
      以強制戒治一年，後因其戒治成效良好，本院依聲請以八
      十九年度毒聲字第二九０六號裁定停止戒治，所餘戒治期
      間交付保護管束，並於九十年六月二十二日保護管束期滿
      而未經撤銷，而經臺灣新竹地方法院檢察署檢察官以九十
      年度戒毒偵字第一三三號為不起訴處分確定，有臺灣新竹
      地方法院檢察署刑案資料查註紀錄表及臺灣高等法院被告
      全國前案紀錄表各一份在卷足憑，其本次再犯施用毒品之
      犯行，係在前開受強制戒治執行完畢後五年內為之，亦堪
      認定。
    綜上所述，本件事證已臻明確，被告再犯施用毒品海洛因及
    安非他命之犯行洵堪認定，均應予依法論科。
二、論罪與科刑：
（一）罪名─核被告甲○○所為，係犯毒品危害防制條例第十條
      第一項之施用第一級毒品罪及同條第二項之施用第二級毒
      品罪；其持有第一級毒品海洛因及第二級毒品安非他命之
      犯行，分別為其施用第一級毒品海洛因及第二級毒品安非
      他命之犯行所吸收，均不另論罪。
（二）罪數關係─被告所犯上開施用第一級毒品罪及施用第二級
      毒品罪二罪間，犯意各別，行為互異，罪名不同，應予分
      論併罰。
（三）累犯─被告甲○○曾因竊盜案件，經本院以九十年度字第
      六一二號判決判處執行有期徒刑五月確定，於九十一年十
      二月九日執行完畢，有臺灣新竹地方法院檢察署刑案資料
      查註紀錄表及臺灣高等法院被告全國前案紀錄表各一份在
      卷足參，其於受有期徒刑之執行完畢後五年以內再犯本件
      有期徒刑以上之二罪，均為累犯，均應依刑法第四十七條
      規定加重其刑。
（四）科刑─爰審酌被告一再沾染毒品，曾經觀察、勒戒及強制
      戒治後仍無法戒除毒癮，自制力甚差，及其品行、生活狀
      況、智識程度、犯罪所生之損害與犯罪後矢口否認態度不
      佳等一切情狀，分別量處如主文所示之刑，並定其應執行
      刑，以資警惕。
三、適用之法條：
（一）刑事訴訟法第二百九十九條第一項前段。
（二）毒品危害防制條例第十條第一項、第二項，刑法第十一條
      前段、四十七條、第五十一條第五款，判決如主文。
本案經檢察官傅伊君到庭執行職務。
中    華    民    國    95    年    6     月    30    日
            刑事第六庭  審判長法  官  遲中慧
                              法  官  魏瑞紅
                              法  官  林昌義
以上正本證明與原本無異。
如不服本判決，應於判決送達後10日內向本院提出上訴狀 (應附
繕本 )，上訴於臺灣高等法院。
中    華    民    國    95    年    6     月    30    日
                              書記官  柯雅菱
附錄本案論罪科刑法條全文：
毒品危害防制條例第十條
I  施用第一級毒品者，處六月以上五年以下有期徒刑。
II  施用第二級毒品者，處三年以下有期徒刑。


司法院資訊處製作；財團法人民間司法改革基金會備份。
